臺灣臺北地方法院民事判決
109年度訴字第2492號
原      告  甲女      真實姓名及住居所均詳本院不公開卷
法定代理人  甲父      真實姓名及住居所均詳本院不公開卷
            甲母      真實姓名及住居所均詳本院不公開卷
訴訟代理人  劉哲睿律師
被      告  乙男      真實姓名及住居所均詳本院不公開卷
兼  上一人
法定代理人  乙父      真實姓名及住居所均詳本院不公開卷
            乙母      真實姓名及住居所均詳本院不公開卷
上三人共同
訴訟代理人  黃鈺媖律師
被      告  丙男      真實姓名及住居所均詳本院不公開卷
兼  上一人
法定代理人  丙父      真實姓名及住居所均詳本院不公開卷
兼  上一人
訴訟代理人  丙母      真實姓名及住居所均詳本院不公開卷
被      告  丁女      真實姓名及住居所均詳本院不公開卷
兼  上一人
法定代理人  丁父      真實姓名及住居所均詳本院不公開卷
            丁母      真實姓名及住居所均詳本院不公開卷
被      告  戊女      真實姓名及住居所均詳本院不公開卷
兼  上一人
法定代理人  戊父      真實姓名及住居所均詳本院不公開卷
            戊母      真實姓名及住居所均詳本院不公開卷
被      告  寅男      真實姓名及住居所均詳本院不公開卷
兼  上一人
法定代理人  寅父      真實姓名及住居所均詳本院不公開卷  
被      告  己男      真實姓名及住居所均詳本院不公開卷
兼  上一人
法定代理人  己父      真實姓名及住居所均詳本院不公開卷
            己母      真實姓名及住居所均詳本院不公開卷
被      告  庚女      真實姓名及住居所均詳本院不公開卷
兼  上一人
法定代理人  庚父      真實姓名及住居所均詳本院不公開卷
            庚母      真實姓名及住居所均詳本院不公開卷
被      告  辛男      真實姓名及住居所均詳本院不公開卷
兼  上一人
法定代理人  辛父      真實姓名及住居所均詳本院不公開卷
            辛母      真實姓名及住居所均詳本院不公開卷
上九人共同
訴訟代理人  詹閎任律師
            陳以蓓律師
上  一  人
複  代理人  林邦棟律師
被      告  卯男      真實姓名及住居所均詳本院不公開卷
兼  上一人
法定代理人  卯父      真實姓名及住居所均詳本院不公開卷
            卯母      真實姓名及住居所均詳本院不公開卷
上列當事人間請求損害賠償事件，業經本院於民國110年12月15
日言詞辯論終結，本院判決如下：
    主      文
被告丙○、甲○、乙○應連帶給付原告壹拾萬元，及自民國一百零
九年七月八日起至清償日止，按週年利率百分之五計算之利息。
被告丑○、癸○、子○應連帶給付原告參萬元，及自民國一百零九
年七月二十日起至清償日止，按週年利率百分之五計算之利息。
被告丁○、戊○、己○應連帶給付原告參萬元，及自民國一百零九
年七月九日起至清償日止，按週年利率百分之五計算之利息。
被告巳○、午○、未○應連帶給付原告壹拾萬元，及自民國一百零
九年七月二十日起至清償日止，按週年利率百分之五計算之利息
。
被告Ａ○、黃○應連帶給付原告貳萬元，及自民國一百零九年七月
八日起至清償日止，按週年利率百分之五計算之利息。
被告壬○、庚○、辛○應連帶給付原告貳萬元，及自民國一百零九
年七月八日起至清償日止，按週年利率百分之五計算之利息。
被告宇○、宙○、玄○應連帶給付原告貳萬元，及自民國一百零九
年七月二十日起至清償日止，按週年利率百分之五計算之利息。
被告地○、亥○、天○應連帶給付原告貳萬元，及自民國一百零九
年七月八日起至清償日止，按週年利率百分之五計算之利息。
被告辰○、寅○、卯○應連帶給付原告貳萬元，及自民國一百零九
年七月八日起至清償日止，按週年利率百分之五計算之利息。
原告其餘之訴駁回。
訴訟費用如附表二所示之比例負擔。
本判決第一項得假執行，但被告丙○、甲○、乙○如以新臺幣壹拾
萬元為原告預供擔保，得免為假執行。
本判決第二項得假執行，但被告丑○、癸○、子○如以新臺幣參萬
元為原告預供擔保，得免為假執行。
本判決第三項得假執行，但被告丁○、戊○、己○如以新臺幣參萬
元為原告預供擔保，得免為假執行。
本判決第四項得假執行，但被告巳○、午○、未○如以新臺幣壹拾
萬元為原告預供擔保，得免為假執行。
本判決第五項得假執行，但被告Ａ○、黃○如以新臺幣貳萬元為原
告預供擔保，得免為假執行。
本判決第六項得假執行，但被告壬○、庚○、辛○如以新臺幣貳萬
元為原告預供擔保，得免為假執行。
本判決第七項得假執行，但被告宇○、宙○、玄○如以新臺幣貳萬
元為原告預供擔保，得免為假執行。
本判決第八項得假執行，但被告地○、亥○、天○如以新臺幣貳萬
元為原告預供擔保，得免為假執行。
本判決第九項得假執行，但被告辰○、寅○、卯○如以新臺幣貳萬
元為原告預供擔保，得免為假執行。
原告其餘假執行之聲請駁回。
    事實及理由
壹、程序部分
一、按行政及司法機關所製作必須公開之文書，不得揭露足以識
    別前項被害人身分之資訊，兒童及少年性剝削防制條例第14
    條第2項定有明文。又按行政機關及司法機關所製作必須公
    開之文書，除前項第3款或其他法律特別規定之情形外，亦
    不得揭露足以識別前項兒童及少年身分之資訊，兒童及少年
    福利與權益保障法第69條第2項亦有明文。查本件原因事實
    涉及違反兒童及少年性剝削防制條例第38條第1項規定及少
    年保護事件，又侵權行為之直接加害人及被害人均為少年，
    且除前開少年外，其餘當事人均為前開少年之法定代理人，
    亦可從法定代理人之個人資料連結至少年而使前開少年身分
    之資訊可資識別，爰將全體當事人身分資訊分別以代號表示
    ，真實姓名、住居所地址等身分識別資料，則詳如本院不公
    開卷內代稱表所載，至於並非本件當事人之少年，其代號即
    以英文字母稱呼之，先予說明。
二、按不變更訴訟標的，而補充或更正事實上或法律上之陳述者
    ，非為訴之變更或追加，民事訴訟法第256條定有明文。查
    原告起訴時，就訴之聲明第3項原係請求被告Ａ○、黃○、寅母
    應連帶給付原告新臺幣（下同）60萬元及自起訴狀繕本送達
    翌日起至清償日止之利息。然因黃○、寅母離婚後，協議由
    黃○行使負擔Ａ○之未成年子女權利義務，有Ａ○之個人戶籍資
    料在卷可稽（見本院不公開戶籍資料卷），故變更聲明為請
    求Ａ○、黃○應連帶給付原告60萬元及自起訴狀繕本送達翌日
    起至清償日止之利息，此係不變更訴訟標的，而屬更正法律
    上之陳述，本院自應准許之。
三、本件被告己○、卯○經合法通知，未於言詞辯論期日到場，核
    無民事訴訟法第386條所列各款情形，爰依原告之聲請，由
    其一造辯論而為判決。
貳、實體部分
一、原告起訴主張：原告與被告丙○原為男女朋友，原告於雙方
    交往期間即民國107年5月間自行拍攝自慰影片（下稱系爭影
    片）並傳送給丙○。丙○竟於108年2月1日在住處以其手機上
    之社群軟體Facebook之通訊軟體Messenger（下稱Messenger
    ）傳送系爭影片予被告即丙○之友人丑○，嗣丑○亦以Messeng
    er傳送系爭影片予被告即丑○之友人丁○、巳○。而丁○傳送系
    爭影片予被告即丁○之學弟Ａ○，Ａ○又傳送系爭影片至Ａ○與7位
    同學所組成之群組內；而巳○分別傳送系爭影片予訴外人B女
    、被告即巳○之同學壬○、巳○與16位同學所組成之群組內。
    嗣壬○又將系爭影片傳給訴外人C男，被告即巳○之同學宇○、
    地○即分別自前開群組將系爭影片轉傳給訴外人即宇○之學姊
    D女、被告即地○之補習班同學辰○，嗣辰○又將系爭影片傳送
    給訴外人即辰○之同學E男。前開未成年之被告均未經原告同
    意，擅自將原告拍攝身體隱私部位之系爭影片傳送予特定人
    或多數人，顯已侵害原告之隱私權，更造成原告精神崩潰，
    多次出現自傷舉動，爰依民法第184條第1項前段、第195條
    第1項、第187條第1項規定，請求前開被告及其法定代理人
    連帶負擔侵權行為損害賠償責任等語。並聲明：㈠如附表一
    原告訴之聲明欄各項所示、㈡願供擔保請准宣告假執行。
二、被告均聲明：㈠原告之訴及假執行之聲請均駁回、㈡願供擔保
    請准宣告免於假執行，並分別抗辯如下：
㈠、丙○、甲○、乙○之部分
    丙○僅有傳送系爭影片予丑○，並無再行傳送予他人，更於傳
    送丑○後即刪除系爭影片，對於系爭影片後續之廣泛傳遞並
    無故意及相當因果關係。又原告於事發前精神狀況已有不佳
    而有自傷及至醫院就醫之紀錄，故其現受之損害並非因系爭
    影片遭散布之單一事件所致。另考量丙○為思慮未周之青少
    年、系爭影片並非丙○私自竊錄、實際散播系爭影片之人並
    非丙○等因素，酌予減輕賠償金額等語。
㈡、丑○、癸○、子○之部分
　　對於原告請求之事實部分不爭執，但原告未提出請求金額之
    相關依據，又丑○所屬家庭為收入一般之家庭，認為原告請
    求金額確實太高等語。
㈢、丁○、戊○、己○之部分
　　對於原告請求之事實部分不爭執，但丁○所屬家庭收入並不
    穩定，且須扶養者多，認為原告請求金額太高等語。
㈣、巳○、午○、未○之部分
　　對於原告請求之事實部分不爭執，但巳○所屬家庭收入普通
    ，亦有多人須扶養，認為原告請求金額太高等語。
㈤、Ａ○、黃○之部分
    對於原告請求之事實部分不爭執，但Ａ○的行為屬於後階段之
    行為，是在同儕壓力下才給同儕看，看完就要求他們馬上刪
    掉，且認為原告請求金額太高等語。
㈥、壬○、庚○、辛○之部分
　　壬○雖然有自巳○收到系爭影片並傳送給C男，但巳○是用個人
    聊天室傳給壬○，壬○收到系爭影片後隨即刪除，嗣後壬○自
    班群聊天室搜尋到系爭影片並傳給C男，C男於收到後亦立即
    刪除之，故無從確認系爭影片內是原告，則無侵害隱私權之
    故意。又取得系爭影片後，傳輸對象僅有一人，並不構成散
    布，少年法庭無視於卷證資料，本應為不付保護處分，顯有
    不妥之處。另原告於事發前已有精神不佳及自傷之情況，且
    壬○與原告並非友人或同班同學而無信賴關係，故現受精神
    上痛苦之損害與壬○之行為間並無相當因果關係。若認成立
    侵害隱私權，壬○於少年事件程序中既已向原告道歉，並表
    達反省之意，屬一時無心之過，請酌予減輕賠償金額等語。
㈦、宇○、宙○、玄○之部分
　　宇○係因D女要求始提供系爭影片，並傳送至與D女之Messeng
    er聊天室，然宇○於影片完成傳輸前即勸阻D女不要觀看，最
    後與D女約定刪除系爭影片，故D女因此未看過系爭影片，則
    並未侵害原告之隱私權。又取得系爭影片後，傳輸對象僅有
    一人，並不構成散布，少年法庭無視於卷證資料，本應為不
    付保護處分，顯有不妥之處。另原告於事發前已有精神不佳
    及自傷之情況，且宇○與原告並非友人或同班同學而無信賴
    關係，故現受精神上痛苦之損害與宇○之行為間並無相當因
    果關係。若認成立侵害隱私權，宇○於少年事件程序中既已
    向原告道歉，並表達反省之意，屬一時無心之過，請酌予減
    輕賠償金額等語。
㈧、地○、亥○、天○之部分
　　地○並不知悉系爭影片內容係原告，則並未侵害原告之隱私
    權。又取得系爭影片後，地○傳輸對象僅有一人，並不構成
    散布，少年法庭無視於卷證資料，本應為不付保護處分，顯
    有不妥之處。另原告於事發前已有精神不佳及自傷之情況，
    且地○與原告並非友人或同班同學而無信賴關係，故現受精
    神上痛苦之損害與地○之行為間並無相當因果關係。若認成
    立侵害隱私權，地○於少年事件程序中既已向原告道歉，並
    表達反省之意，屬一時無心之過，請酌予減輕賠償金額等語
    。
㈨、辰○、寅○、卯○之部分
    對於原告請求之事實並不爭執，但辰○並不知道系爭影片內
    為何人，有刪除系爭影片，亦有請E男刪除，E男並未再傳給
    別人，且辰○已經向原告道歉，故認為請求之金額過高等語
    。
三、本院得心證之理由　　
㈠、按因故意或過失，不法侵害他人之權利者，負損害賠償責任
    ；不法侵害他人之身體、健康、名譽、自由、信用、隱私、
    貞操，或不法侵害其他人格法益而情節重大者，被害人雖非
    財產上之損害，亦得請求賠償相當之金額，民法第184條第1
    項前段、第195條第1項分別定有明文。經查：
　1.原告與丙○原為男女朋友，原告於雙方交往期間即107年5月
    間自行拍攝系爭影片並傳送給丙○。丙○於108年2月1日在住
    處以其手機上之Messenger傳送系爭影片予丑○，嗣丑○亦以M
    essenger傳送系爭影片予丁○、巳○。而丁○傳送系爭影片予Ａ
    ○，Ａ○又傳送系爭影片至其與7位同學所組成之群組內；而巳
    ○分別傳送系爭影片予B女、壬○、其與16位同學所組成之群
    組內。嗣壬○又將系爭影片傳給C男，宇○、地○即分別自前開
    群組將系爭影片轉傳給D女、辰○，嗣辰○又將系爭影片傳送
    給E男，有原告提出之臺北市立○○國中性別平等教育委員會
    調查報告、本院108年度少護字第411、412、413、414、460
    、467、468號、109年度少護字第32、33號少年法庭宣示筆
    錄在卷可稽（見本院卷一第37至84頁），並經本院調閱前開
    調查報告、少年事件調查審理卷宗核閱無訛，且為丙○、甲○
    、乙○、丑○、癸○、子○、丁○、戊○、己○、巳○、午○、未○、
    Ａ○、黃○、壬○、庚○、辛○、地○、亥○、天○、辰○、寅○、卯○
    所不爭執（見本院卷一第93至95、107、117、127、135至13
    9頁），堪信為真實，系爭影片既屬原告自行拍攝私密部位
    且為猥褻行為之影片，並基於與丙○為男女朋友之關係，而
    僅傳送予丙○，顯然不欲除丙○以外之人閱覽，亦不許任何人
    任意傳輸，則丙○、丑○、丁○、巳○、Ａ○、壬○、地○、辰○未
    經原告同意即傳輸系爭影片予他人，顯屬侵害原告之隱私權
    甚明。
　2.宇○雖辯稱其於影片完成傳輸前即勸阻D女不要觀看，最後與
    D女約定刪除系爭影片，故D女因此未看過系爭影片，則並未
    侵害原告之隱私權等語，然宇○於108年9月14日接受臺北市
    政府警察局少年警察隊調查時稱：有傳給一位學姊D女，因
    為當時D女一直拜託我傳送該影片給他，我跟D女說這個影片
    讓我非常不舒服，建議他不要看，但她還是不停拜託我傳給
    他看，之後他煩了我很久，因為我跟他很熟想說沒事就將該
    影片傳給他，傳完後我還是有告訴他這個影片讓我非常不舒
    服，因此D女有猶豫了一下，再傳訊問我要不要刪掉，我就
    跟他說好，之後我們兩個就把該影片都刪除了，我們就沒有
    再看過那個影片了，所以基本上D女沒看過那個影片等語（
    見本院108年度少護字第414號卷第14頁），嗣於本院調查時
    稱：我轉傳動作沒有完成，後來也有刪掉，可能他的網路比
    較快等語（見本院108年度少護字第414號卷第101頁），可
    知宇○確實有以通訊軟體傳輸系爭影片予D女，且D女既能於
    其手機將系爭影片刪除，可徵D女確實有已收到來自宇○之系
    爭影片，是系爭影片顯已傳輸完成，即處於可供D女以手機
    隨時閱覽、再傳輸予第三人之狀態，故仍對於原告之隱私權
    造成侵害，則宇○此部分抗辯並不足採。
　3.丙○、壬○、宇○、地○雖辯稱其僅有傳送系爭影片予一人，並
    無再行傳送予他人，更於傳送後即刪除系爭影片，自不成立
    侵權行為等語，然未經受拍攝人同意傳送該人為猥褻行為影
    片，於傳送予第三人完畢後，即無法對於該影片之流通再為
    實質限制，實已容任第三人對於該影片為任何處置，即對於
    受拍攝人之隱私權造成侵害，縱然事後刪除影片亦無從補救
    。又民事法院就侵害隱私權之認定與刑事法院就兒童及少年
    性剝削防制條例第38條第1項、第2項散布或意圖散布少年為
    猥褻行為影片罪之成立不同，係以原告之權利是否遭侵害為
    核心判斷，並不以前開罪名須證明有散布或意圖散布予不特
    定多數人之犯罪行為為必要。因此，丙○、壬○、宇○、地○既
    已傳送系爭影片予第三人，即屬構成侵害原告隱私權之行為
    ，則渠等此部分抗辯亦不足採。
　4.丙○抗辯原告先前有精神狀況跟自傷，原告所受損害即非傳
    送系爭影片之單一事件所致等語，壬○、宇○、地○除前開抗
    辯外，另抗辯從原告的醫療紀錄看是因覺得被同學背叛才心
    靈受傷，然均不認識原告，跟原告間沒有信賴關係，自不構
    成侵權行為等語，然查，本院先前函詢國立臺灣大學醫學院
    附設醫院（下稱臺大醫院）原告歷來精神狀況與遭散布系爭
    影片之關係，臺大醫院即以109年10月7日校附醫秘字第1090
    906159號函暨所附受理院外機關鑑定/查詢案件回覆意見表
    稱：「…二、精神疾病為多重病因之疾病：生物因素、心理
    因素和社會因素都在疾病的形成及演進裡有直接及交互的作
    用。精神疾病之所以會發病，與壓力源、個性、個案本身大
    腦功能、個人壓力因應方式均有關聯。三、因醫院門診主要
    係針對病人之疾病症狀與影響進行診察（醫療層面），而非
    評估其症狀之因果關係或時序性（例如自身私密影片遭散布
    是否導致自傷行為或情緒反應），因此無法回答。…」（見
    本院卷一第185至187頁）可知於醫學上並無法明確區分精神
    疾病之症狀係因何一狀況或事件之促發所導致，僅能由生物
    因素、心理因素及社會因素加以分析造成精神疾病發生之原
    因，而針對該原因對症下藥具體治療，因此，自無法單以原
    告於系爭影片遭散布前已有精神疾病之就診紀錄或記載看診
    時對醫師述說自身狀況之病歷資料，逕予推認原告未因丙○
    、壬○、宇○、地○而受有損害。又精神上損害屬無形且難以
    量化，是精神上損害之認定自不以有實際就醫紀錄或就診資
    料必須記載就診係因特定侵權行為所致為必要，而應以一般
    社會通念判斷該侵權行為是否通常屬於侵害人格法益情節重
    大之情形。本件原告既因散布系爭影片之侵權行為而使隱私
    權受有損害，於一般社會通念上，此亦屬於侵害人格法益情
    節重大之情形，故丙○、丑○、丁○、巳○、Ａ○、壬○、宇○、地
    ○、辰○自應就原告所受精神上損害負責，則丙○、壬○、宇○
    、地○前開所辯自不足採。
　5.綜上，丙○、丑○、丁○、巳○、Ａ○、壬○、宇○、地○、辰○傳送
    系爭影片屬侵害原告之隱私權且情節重大，自應依民法第18
    4條第1項前段、第195條第1項規定就原告所受精神上損害負
    損害賠償責任。
㈡、按無行為能力人或限制行為能力人，不法侵害他人之權利者
    ，以行為時有識別能力為限，與其法定代理人連帶負損害賠
    償責任，民法第187條第1項前段定有明文。查丙○、丑○、丁
    ○、巳○、Ａ○、壬○、宇○、地○、辰○均為未成年人，丙○之法
    定代理人為甲○、乙○；丑○之法定代理人為癸○、子○；丁○之
    法定代理人為戊○、己○；巳○之法定代理人為午○、未○；Ａ○
    之法定代理人為黃○；壬○之法定代理人為庚○、辛○；宇○之
    法定代理人為宙○、玄○；地○之法定代理人為亥○、天○；辰○
    之法定代理人為寅○、卯○等情，有丙○、甲○、乙○、丑○、癸
    ○、子○、丁○、戊○、己○、巳○、午○、未○、Ａ○、黃○、壬○、
    庚○、辛○、宇○、宙○、玄○、地○、亥○、天○、辰○、寅○、卯
    ○之個人戶籍資料在卷可稽（見本院不公開戶籍資料卷），
    丙○、丑○、丁○、巳○、Ａ○、壬○、宇○、地○、辰○既為限制行
    為能力人，渠等之法定代理人自應依前開規定，就其子女之
    侵害原告隱私權之行為負擔連帶損害賠償責任。
㈢、按法院於酌定慰撫金數額時，應斟酌加害人與被害人雙方之
    身分、資力與加害程度，及其他各種情形核定之（最高法院
    51年台上字第223號民事判決先例意旨參照），本件各被告
    應賠償之精神慰撫金酌定如下：
　1.丙○原與原告有男女朋友之關係，原告基於雙方信任而傳送
    系爭影片予丙○，又丙○雖辯稱其係因丑○看到手機內有系爭
    影片，經丑○要求始將系爭影片傳出，然丙○如未主動向丑○
    聲稱其持有系爭影片，丑○實不可能知悉系爭影片之存在，
    且丙○於傳送系爭影片予丑○時，應可以預見系爭影片可能藉
    由丑○再傳輸予其他第三人，而使原告之隱私權受到嚴重侵
    害。考量丙○為未成年人，思慮有所未周，甲○、乙○對此部
    分侵權行為之發生，均難謂無監督鬆懈之過失，參以原告、
    酉○、戌○、丙○、甲○、乙○之財產及所得資料（見本院不公
    開當事人財產資料卷），兼衡原告所受精神上痛苦等一切情
    狀，應酌定精神慰撫金以10萬元為適當。
　2.巳○於取得系爭影片後，明知系爭影片中之人為原告，仍將
    系爭影片傳送予其他人，甚至傳送至群組成員有16人之班級
    群組，致使系爭影片廣泛流傳，侵害程度因此擴大。又巳○
    曾於臺北市政府警察局少年警察隊調查時自陳：我與原告算
    是朋友，之前私交很好等語（見本院109年度少護字第32號
    卷第16頁），顯然對於原告與巳○間之信賴關係有極大傷害
    。考量巳○為未成年人，思慮有所未周，午○、未○對此部分
    侵權行為之發生，均難謂無監督鬆懈之過失，參以原告、酉
    ○、戌○、巳○、午○、未○之財產及所得資料（見本院不公開
    當事人財產資料卷），兼衡原告所受精神上痛苦等一切情狀
    ，應酌定精神慰撫金以10萬元為適當。
　3.丑○、丁○分別自丙○、丑○取得系爭影片，屬較早接觸系爭影
    片之人，若能不再繼續傳送予他人，即可降低對於原告所受
    損害之範圍，然卻將系爭影片傳送予他人，雖傳送之對象人
    數為1至2人，但仍使系爭影片流傳範圍更廣，使原告仍受有
    一定程度之損害。考量丑○、丁○為未成年人，思慮有所未周
    ，癸○、子○、戊○、己○對此部分侵權行為之發生，均難謂無
    監督鬆懈之過失，參以原告、酉○、戌○、丑○、癸○、子○、
    丁○、戊○、己○之財產及所得資料（見本院不公開當事人財
    產資料卷），兼衡原告所受精神上痛苦等一切情狀，應酌定
    各應連帶給付精神慰撫金以3萬元為適當。
　4.Ａ○、壬○、宇○、地○、辰○雖仍有將系爭影片傳予第三人，然
    屬傳輸系爭影片較為末端之人，且亦無證據足以證明傳予第
    三人後，第三人又將系爭影片傳送、散布之情事，雖可歸責
    性相較丙○、巳○、丑○、丁○輕微，然仍使原告受有相當之損
    害。考量Ａ○、壬○、宇○、地○、辰○為未成年人，思慮有所未
    周，黃○、庚○、辛○、宙○、玄○、亥○、天○、寅○、卯○對此
    部分侵權行為之發生，均難謂無監督鬆懈之過失，參以原告
    、酉○、戌○、Ａ○、黃○、壬○、庚○、辛○、宇○、宙○、玄○、
    地○、亥○、天○、辰○、寅○、卯○之財產及所得資料（見本院
    不公開當事人財產資料卷），兼衡原告所受精神上痛苦等一
    切情狀，應酌定各應連帶給付精神慰撫金以2萬元為適當。
㈣、按給付無確定期限者，債務人於債權人得請求給付時，經其
    催告而未為給付，自受催告時起，負遲延責任，其經債權人
    起訴而送達訴狀，與催告有同一之效力；遲延之債務，以支
    付金錢為標的者，債權人得請求依法定利率計算之遲延利息
    ；應付利息之債務，其利率未經約定，亦無法律可據者，週
    年利率為百分之5，民法第229條第2項、第233條第1項前段
    、第203條分別定有明文。查本件起訴狀繕本係於如附表一
    起訴狀繕本送達日欄所示日期送達各被告，有本院送達證書
    可考（見本院回證卷），是原告就上開所得請求之金額，併
    請求自如附表一起訴狀繕本送達日欄所示日期之翌日起至清
    償日止，按週年利率百分之5計算之利息，亦屬有據。　
四、綜上所述，原告依民法第184條第1項前段、第195條第1項、
    第187條第1項請求如主文第1項至第9項所示各被告應給付之
    金額及利息，為有理由，應予准許，逾此範圍之請求，為無
    理由，應予駁回。
五、兩造均陳明願供擔保聲請宣告假執行或免為假執行，經核原
    告勝訴部分，所命給付金額未逾50萬元，應依民事訴訟法第
    389條第1項第5款職權宣告假執行，被告聲請宣告免為假執
    行，核無不合，爰依同法第392條第2項規定，酌定相當之擔
    保金額准許之。至原告敗訴部分之訴既經駁回，其假執行之
    聲請即失所依據，應併予駁回。
六、本件事證已臻明確，兩造其餘之陳述及所提其他證據，經本
    院斟酌後，認為均於判決之結果無影響，亦與本案之爭點無
    涉，自無庸逐一論述，併此敘明。
七、訴訟費用負擔之依據：民事訴訟法第79條、第85條第2項。
中　　華　　民　　國　　111 　年　　1　　 月 　 19  　日
                  民事第四庭  審判長法  官  蔡政哲
 　　　　　　　　　　               法  官  陳正昇 
　　　　　　　　　　                法  官  林承歆
以上正本係照原本作成。
如對本判決上訴，須於判決送達後20日內向本院提出上訴狀。如
委任律師提起上訴者，應一併繳納上訴審裁判費。
中　　華　　民　　國　　111 　年　　1　　 月　　19  　日
                                    書記官  何嘉倫
附表一　　　　　　　　　　　　　　　　 
編號 被告 原告訴之聲明 （新臺幣） 起訴狀繕本送達日 （民國） 1 丙○、甲○、乙○ 被告丙○、甲○、乙○應連帶給付原告壹佰萬元，及自起訴狀繕本送達之翌日起至清償日止，按週年利率百分之五計算之利息。 109年7月7日 2 丑○、癸○、子○ 被告丑○、癸○、子○應連帶給付原告參拾萬元，及自起訴狀繕本送達之翌日起至清償日止，按週年利率百分之五計算之利息。 109年7月19日  3 丁○、戊○、己○ 被告丁○、戊○、己○應連帶給付原告參拾萬元，及自起訴狀繕本送達之翌日起至清償日止，按週年利率百分之五計算之利息。 109年7月8日 4 巳○、午○、未○ 被告巳○、午○、未○應連帶給付原告壹佰萬元，及自起訴狀繕本送達之翌日起至清償日止，按週年利率百分之五計算之利息。 109年7月19日 5 Ａ○、黃○ 被告Ａ○、黃○應連帶給付原告陸拾萬元，及自起訴狀繕本送達之翌日起至清償日止，按週年利率百分之五計算之利息。 109年7月7日 6 壬○、庚○、辛○ 被告壬○、庚○、辛○應連帶給付原告貳拾萬元，及自起訴狀繕本送達之翌日起至清償日止，按週年利率百分之五計算之利息。 109年7月7日 7 宇○、宙○、玄○ 被告宇○、宙○、玄○應連帶給付原告貳拾萬元，及自起訴狀繕本送達之翌日起至清償日止，按週年利率百分之五計算之利息。 109年7月19日 8 地○、亥○、天○ 被告地○、亥○、天○應連帶給付原告貳拾萬元，及自起訴狀繕本送達之翌日起至清償日止，按週年利率百分之五計算之利息。 109年7月7日 9 辰○、寅○、卯○ 被告辰○、寅○、卯○應連帶給付原告貳拾萬元，及自起訴狀繕本送達之翌日起至清償日止，按週年利率百分之五計算之利息。 109年7月7日 
附表二　　
編號 當事人 訴訟費用負擔之比例 1 申○ 百分之九十一 2 丙○、甲○、乙○ 四十分之一 3 丑○、癸○、子○ 四百分之三 4 丁○、戊○、己○ 四百分之三 5 巳○、午○、未○ 四十分之一 6 Ａ○、黃○ 二百分之一 7 壬○、庚○、辛○ 二百分之一 8 宇○、宙○、玄○ 二百分之一 9 地○、亥○、天○ 二百分之一 10 辰○、寅○、卯○ 二百分之一